【裁判字號】    98,易,156
【裁判日期】    980429
【裁判案由】    竊盜
【裁判全文】
臺灣士林地方法院刑事判決               98年度易字第156號
                                       98年度易字第166號
公  訴  人  臺灣士林地方法院檢察署檢察官
被      告  丁○○
                    （現另案於臺灣臺北監獄執行中）
            戊○○
上列被告等因竊盜案件，經檢察官提起公訴（98年度偵字第2876
號），及追加起訴（98年度偵字第4630號），本院判決如下：
    主    文
丁○○竊盜，處有期徒刑捌月；又共同於夜間侵入有人居住之建
築物竊盜，處有期徒刑壹年貳月；又共同於夜間侵入有人居住之
建築物竊盜，未遂，處有期徒刑拾月。應執行有期徒刑貳年陸月
。
戊○○共同於夜間侵入有人居住之建築物竊盜，累犯，處有期徒
刑壹年陸月；又共同於夜間侵入有人居住之建築物竊盜，未遂，
累犯，處有期徒刑壹年。應執行有期徒刑貳年肆月。
    犯罪事實
一、丁○○於民國95年間先後因違反毒品危害防制條例案件經本
    院以95年度訴字第74號、95年度簡字第371 號判決有期徒刑
    1 年10月、6 月確定；同年間因竊盜案件，經本院以本院95
    年度士簡字第352 號判決有期徒刑3 月，嗣經本院以95年度
    簡上字第76號撤銷原審判決後自為第一審判決改判決有期徒
    刑10月確定；96年間再因竊盜案件經本院以96年度易字第16
    36號判決有期徒刑4 月，嗣經臺灣高等法院以97年度上易字
    第352 號駁回上訴確定；上開各罪經臺灣高等法院以97年度
    聲字第3468號裁定減刑暨定應執行刑為有期徒刑1 年6 月確
    定；97年間復因竊盜案件經本院以97年度審簡字第75號判決
    拘役30日確定（現執行中前開剩餘之有期徒刑及拘役等刑期
    ，未構成累犯）。戊○○前有多次竊盜、違反毒品危害防制
    條例案件前科紀錄，95年間因違反毒品危害防制條例案件經
    臺灣板橋地方法院以95年度訴字第2207號判決有期徒刑1 年
    3 月確定；96年間因竊盜案件經本院以96年度簡字第386 號
    判決有期徒刑6 月確定；同年間因竊盜案件經本院以96年度
    易字第536 號判決有期徒刑5 月，嗣經臺灣高等法院以96年
    度上易字第1671號撤銷原審判決，判決有期徒刑5 月，減為
    有期徒刑2 月又15日確定，上開各罪經本院以97年度聲減字
    第284 號裁定減刑暨定應執行刑為有期徒刑1 年，戊○○抗
    告後經臺灣高等法院以97年度抗字第715 號裁定駁回確定；
    戊○○於96年間又因竊盜案件經本院以96年度易字第896 號
    判決有期徒刑5 月、8 月，減刑暨定應執行刑為有期徒刑6
    月確定，前開各刑期於97年9 月23日縮短刑期執行完畢（為
    累犯）。
二、詎丁○○仍不知悔改，於97年12月10日上午9 時許，在臺北
    市北投區○○○路○ 段311 號前見乙○○所有之車牌號碼CG
    Q-817 號機車鑰匙疏未取下，竟基於為自己不法所有之意圖
    ，以該鑰匙發動機車後竊取之。嗣於同日上午11時4 分許，
    騎乘機車搭載不知情之戊○○前往臺北市北投區○○○路○
    段402 號雜貨店內購物時，適為行經該處之乙○○發現遭竊
    之車輛而質問丁○○，丁○○隨即趁隙逃離現場，經乙○○
    報警採得該機車後照鏡指紋發現與內政部警政署刑事警察局
    檔存丁○○指紋卡之左拇指指紋相符而查悉上情。
三、戊○○、丁○○另共同基於為自己不法所有之共同犯意聯絡
    ，於98年2 月11日晚間11時許，由丁○○騎乘車牌號碼CIQ-
    209 號機車搭載戊○○途經臺北縣淡水鎮下圭柔山100 之8
    號己○○經營及居住之雕刻工作室前，見該處門扇未關且無
    人看守，竟由戊○○侵入該處，丁○○則在門外把風（侵入
    住宅部分未據告訴），由戊○○以現場之麻布袋3 個分別打
    包己○○所有之沙輪機1 臺、電鋸機1 臺、電動雕刻機9 臺
    、電焊機1 臺及洋酒3 瓶，得手後欲取走上開贓物之際，為
    己○○返家發現後上前制止，戊○○、丁○○旋即棄置上開
    贓物並騎車逃離現場。
四、丁○○、戊○○離開前開處所後，復於同日晚間11時40分許
    ，再由丁○○搭載戊○○騎乘前開機車前往臺北縣淡水鎮下
    圭柔山28之2 號頌德精機股份有限公司（下稱頌德公司）前
    ，見該公司小門未關且無人看守，即共同侵入該有人居住之
    建築物內並進入該公司倉庫行竊，因未尋得有價值之物乃又
    離開該倉庫，而未得手，惟為居住於該工廠內宿舍之員工甲○○○○○ ○○○○○發現其二人侵入工廠及進入倉庫內之情而通知其
    他員工並報警處理，為警於翌（12）日凌晨零時10分許，在
    上址工廠內當場逮捕，始查知前開二次犯行。
五、案經臺北縣政府警察局淡水分局報告臺灣士林地方法院檢察
    署檢察官偵查起訴，及追加起訴。
    理    由
一、訊據被告丁○○、戊○○對於前開各次竊盜犯行均坦承不諱
    （見本院98年度易字第156 號98年4 月16日審判筆錄第5 、
    6 頁、98年度易字第166 號審判筆錄第4 頁），核與證人乙○○、己○○、甲○ ○○○○ ○○○○○ 、丙○○證述遭竊及發現被
    告二人之情節相符（見偵查卷第134 至136 頁、本院98年度
    易字第156 號98年4 月14日審判筆錄第3 至22頁），並有證
    人己○○當庭繪製發現被告二人與遭竊物品之現場圖、證人
    甲○ ○○○○ ○○○○○ 提出之工廠現場照片15張（含證人甲○ ○○○○○○○○○ 居住之宿舍、被告二人所進入之倉庫及逮捕被告之廣
    場）、贓物認領保管單、贓物照片、現場照片及告二人所騎
    乘之機車與所戴之安全帽照片共8 張等在卷可稽（附本院98
    年度易字第156 號98年4 月14日審判筆錄後、偵查卷第24、
    31至34頁），且證人乙○○遭竊之車牌號碼CGQ-817 號機車
    經警採得機車後照鏡上之指紋鑑驗後與內政部警政署刑事警
    察局檔存被告丁○○指紋卡之左拇指指紋相符，復有內政部
    警政署刑事警察局98年3 月3 日刑紋字第0980016912號鑑驗
    書、刑事案件證物採驗記錄表、勘察採證同意書、現場照片
    等附卷可憑（見偵查卷第139 至146 頁），均可佐被告前開
    出於任意性之自白與事實相符，得採為認定事實之證據。
二、又，被告戊○○雖供稱，於證人己○○之雕刻工作室內僅竊
    取前開機器，並未竊取洋酒云云，而被告丁○○則稱：伊並
    未參與打包，不知被告戊○○竊得何物，是在發現屋主返家
    時，趕緊進入屋內通知被告戊○○云云，惟此業經證人己○○確認證述：前往警局製作筆錄時僅發現工作室之其中一個
    門口放著竊賊以麻布袋打包之沙輪機1 臺、電鋸機1 臺、電
    動雕刻機9 臺，製作完筆錄返家後，才在另一個門口發現另
    外二個麻布袋，一個是電焊機1 臺，另一個則是洋酒，洋酒
    原來是放在另一間工作室，電焊機則是放在二樓，顯然都是
    被竊賊一併打包的，但是沒有再跟警察說等情（見本院98年
    4 月14日審判筆錄第9 、10頁），被告戊○○既不否認將所
    打包之物分別放在二個出入口，而與證人己○○此部分證述
    情節相符，且證人己○○已經就遭竊之物原來放置之處及遭
    竊之後發現之處為詳細之陳述，復無證據足認證人己○○關
    於此部分有誣指被告或誤記之可能，是被告二人就所竊得之
    物之供述，應係有誤，而非可採，起訴書就此部分竊取之物
    亦有漏載，併予補充。惟證人己○○先稱麻布袋三個都為其
    工作室內之物，後又改稱除裝沙輪機、電鋸機、電動雕刻機
    之麻布袋外，其餘二個才是其工作室內之物云云，然被告戊○○堅稱麻布袋都是在工作室內拿的，查麻布袋並非貴重之
    物，為包裝物品常用者，且證人己○○之前開工作室內工具
    、物品甚多，為證人己○○自承，是其是否因此誤記或遺忘
    ，非不可能，是尚難認該麻布袋為被告二人所有用以犯本件
    竊盜之物，亦附此說明。另檢察官雖指被告二人係翻越頌德
    公司大門而侵入該有人居住之建築物，然被告二人堅詞否認
    有翻越侵入之行為，辯稱是旁邊小門沒關，直接進入等詞，
    核與證人甲○ ○○○○ ○○○○○ 所證：大門有關，旁邊的小門沒關
    乙節相符（見本院98年4 月14日審判筆錄第12頁），是檢察
    官此部分之認定，應屬誤會。本件事證明確，被告二人前揭
    犯行均堪認定，均應依法論科。
三、被告二人就犯罪事實欄四之犯行雖已著手竊盜行為之實施，
    惟未生竊得財物之結果，其等犯罪尚屬未遂，是核被告丁○○所犯係刑法第320 條第1 項竊盜罪（犯罪事實欄二）、第
    321 條第1 項第1 款加重竊盜罪（犯罪事實欄三，起訴書關
    於犯罪事實欄三之犯行誤載為刑法第320 條竊盜罪部分，業
    經檢察官當庭更正，並經本院當庭諭知此部分罪名【見本院
    98年3 月27日準備程序筆錄第1 、2 頁】，亦附此說明）、
    第321 條第2 項、第1項 第1 款加重竊盜未遂罪（犯罪事實
    欄四）；被告戊○○所為係犯同法第321 條第1 項第1 款加
    重竊盜罪（犯罪事實欄三）、第321 條第2 項、第1 項第1
    款加重竊盜未遂罪（犯罪事實欄四）。被告二人就上開加重
    竊盜既遂犯行、加重竊盜未遂犯行分別有犯意聯絡、行為分
    擔，均為共同正犯。被告丁○○所犯三罪、被告戊○○所犯
    二罪，均犯意各別，行為互殊，均應予分論併罰。又被告戊○○有如犯罪事實欄一所載犯罪科刑，甫於97年9 月23日縮
    短刑期執行完畢，有臺灣高等法院被告前案紀錄表在卷可稽
    ，於5 年以內分別故意再犯本件有期徒刑以上之罪，為累犯
    ，均應依刑法第47條第1 項規定加重其刑。另被告二人就上
    開犯罪事實欄四之犯行雖已著手竊盜行為之實施，惟未生竊
    得財物之結果，其等犯罪尚屬未遂，應按刑法第25條第2 項
    規定減輕其刑，被告戊○○此部分犯行則依法先加後減。爰
    審酌被告二人前有多次竊盜、毒品案件之前科，有其二人之
    臺灣高等法院被告前案紀錄表可稽，素行不端，被告戊○○
    甫執行完畢出監，被告丁○○雖未構成累犯，然於96年11月
    21日始釋放出監，均有該前案紀錄表可參，足見前開刑之執
    行均未使其二人知所警惕，犯罪後至本院審理中始坦承犯行
    ，且於夜間侵入有人居住之建築物中，妨害被害人之居住安
    寧，與其竊得財物之價值，暨其二人犯罪之動機、手段、目
    的等一切情狀分別量處如主文所示之刑，並均定其應執行之
    刑。
據上論斷，應依刑事訴訟法第284 條之1 、第299 條第1 項前段
、刑法第28條、第320 條第1 項、第321 條第1 項第1 款、第2
項、第25條第2 項、第47條第1 項、第51條第5 款、刑法施行法
第1條之1，判決如主文。
本案經檢察官蔡啟文到庭執行職務
中    華    民    國    98    年    4     月    29    日
                  刑事第七庭法  官  黎惠萍
以上正本證明與原本無異。
如不服本判決應於收受判決後10日內向本院提出上訴書狀，並應
應敘述具體理由。其未敘述上訴理由者，應於上訴期間屆滿後20
日內向本院補提理由書(均須按他造當事人之人數附繕本)「切勿
逕送上級法院」。
                            書記官  林志忠
中    華    民    國   098    年    4     月    29    日
附錄本案論罪科刑法條全文
中華民國刑法第320條
（普通竊盜罪、竊佔罪）
意圖為自己或第三人不法之所有，而竊取他人之動產者，為竊盜
罪，處 5 年以下有期徒刑、拘役或 5 百元以下罰金。
意圖為自己或第三人不法之利益，而竊佔他人之不動產者，依前
項之規定處斷。
前二項之未遂犯罰之。
中華民國刑法第321條
（加重竊盜罪）
犯竊盜罪而有左列情形之一者，處6月以上、5年以下有期徒刑：
一於夜間侵入住宅或有人居住之建築物、船艦或隱匿其內而犯之
  者。
二毀越門扇、牆垣或其他安全設備而犯之者。
三攜帶兇器而犯之者。
四結夥三人以上而犯之者。
五乘火災、水災或其他災害之際而犯之者。
六在車站或埠頭而犯之者。
前項之未遂犯罰之。


司法院資訊處製作；財團法人民間司法改革基金會備份。
